臺灣臺中地方法院刑事判決　　　　　　　　　　　　 九十三年度易字第二六號
　　公　訴　人　臺灣臺中地方法院檢察署檢察官
　　被　　　告　甲○○
右列被告因毒品危害防制條例案件，經檢察官提起公訴（九十二年度毒偵字第三四六
九號），被告於準備程序中就被訴事實為有罪之陳述，本院合議庭裁定由受命法官獨
任進行簡式審判程序，茲判決如左：
    主  文
甲○○施用第二級毒品，累犯，處有期徒刑參月，如易科罰金，以參佰元折算壹日。
扣案之安非他命壹包（含袋重零點五公克）沒收銷燬之。
    事  實
一、甲○○前於民國（下同）八十七年間因違反就業服務法案件，經本院於八十七年
    七月九日以八十七年度易字第二五七二號判處有期徒刑三月，於八十七年十一月
    五日入監執行，於八十八年二月四日執行完畢，復於八十九年間因施用第二級毒
    品安非他命案件，經本院於八十九年三月六日以八十九年度毒聲字第一五四三號
    裁定送觀察、勒戒後，認無繼續施用傾向，經臺灣臺中地方法院檢察署檢察官於
    八十九年四月十二日以八十九年度毒偵緝字第二○○號為不起訴處分確定。再因
    施用第二級毒品案件，經本院於八十九年六月九日以八十九年毒聲字第三四五二
    號裁定送觀察、勒戒後，認有繼續施用傾向，又經本院於八十九年七月十一日以
    八十九年度毒聲字第四○九六號裁定令入戒治處所施以強制戒治一年，並由臺灣
    臺中地方法院檢察署檢察官於八十九年六月二十三日以八十九年度毒偵字第四一
    三六號聲請簡易判決處刑，嗣於八十九年八月二十一日由本院豐原簡易庭判處有
    期徒刑五月確定，並於九十年十二月三十日執行完畢。詎甲○○仍不知悔改，於
    九十二年十一月十九日凌晨零時左右，在臺中港區第二貨櫃作業區，將安非他命
    放入玻璃瓶中點燃後吸取其煙之方式施用第二級毒品安非他命一次，嗣於九十二
    年十一月二十三日十時許，甲○○因交通違規事件經警臨檢，為警查悉甲○○為
    行方不明毒品人口，故將甲○○帶回臺中縣警察局神岡分駐所查證之際，欲將隨
    身攜帶置於香煙盒內之安非他命一小包丟棄時，為警當場查獲，並扣得安非他命
    一小包（含袋重○．五公克）。
二、案經臺中縣警察局豐原分局報告臺灣臺中地方法院檢察署檢察官偵查起訴。
    理  由
一、右揭犯罪事實，業據被告甲○○於警詢、偵查、本院準備及簡式審判程序中供承
    明確，並有臺中縣警察局豐原分局神岡分駐所扣押物品目錄表一份、扣押物品清
    單一份附卷可稽，及扣案之第二級毒品安非他命一包（含袋重○．五公克）可資
    佐憑（見臺灣臺中地方法院檢察署九十二年度毒偵字第三四六九號偵查卷第十七
    、三四頁）。又查：
（一）被告甲○○於九十二年十一月二十三日在臺中縣警察局豐原分局神岡分駐所採
      集之尿液，經送請臺中縣衛生局以免疫學分析法檢驗結果，呈「甲基安非他命
      」陽性反應等情，有臺中縣衛生局九十二年十二月三日出具之檢驗尿水報告書
      一紙、臺中縣警察局豐原分局受理嫌疑人尿液採證真實姓名對照表一紙在卷可
      稽（見前開偵查卷第二二、三十、三一頁）。又按常人如未施用安非他命，其
      尿水中當無呈甲基安非他命陽性之反應。是以，被告坦承其有於九十二年十一
      月十九日凌晨零時許，施用第二級毒品安非他命一次之自白，核與前揭說明及
      尿液檢驗結果相符，堪予信採。
（二）又查，被告甲○○於八十九年間因施用第二級毒品安非他命案件，經本院於八
      十九年三月六日以八十九年度毒聲字第一五四三號裁定送觀察、勒戒後，認無
      繼續施用傾向，經臺灣臺中地方法院檢察署檢察官於八十九年四月十二日以八
      十九年度毒偵緝字第二○○號為不起訴處分確定。再因施用第二級毒品案件，
      經本院於八十九年六月九日以八十九年毒聲字第三四五二號裁定送觀察、勒戒
      後，認有繼續施用傾向，又經本院於八十九年七月十一日以八十九年度毒聲字
      第四○九六號裁定令入戒治處所施以強制戒治一年，並由臺灣臺中地方法院檢
      察署檢察官於八十九年六月二十三日以八十九年度毒偵字第四一三六號聲請簡
      易判決處刑，嗣於八十九年八月二十一日由本院豐原簡易庭判處有期徒刑五月
      確定，並於九十年十二月三十日執行完畢，可知被告在此之前業已二度違犯毒
      品危害防制條例第十條之罪，則被告甲○○經過上開二次觀察、勒戒及一次強
      制戒治之執行，且就所犯施用毒品罪部分，亦經本院判處有期徒刑五月確定，
      並已執行完畢，竟仍不知悛悔，又於九十二年十一月十九日凌晨零時左右，施
      用第二級毒品安非他命一次，顯係第三度違犯毒品危害防制條例第十條之罪，
      應臻明確。
（三）綜上，本件事證明確，被告右揭犯行，堪以認定。
二、查被告甲○○行為後，毒品危害防制條例已於九十二年七月九日修正公布，並自
    九十三年一月九日起施行生效；而被告甲○○前因施用毒品案件，於八十九年間
    因施用第二級毒品安非他命案件，經本院於八十九年三月六日以八十九年度毒聲
    字第一五四三號裁定送觀察、勒戒後，認無繼續施用傾向，經臺灣臺中地方法院
    檢察署檢察官於八十九年四月十二日以八十九年度毒偵緝字第二○○號為不起訴
    處分確定。再因施用第二級毒品案件，經本院於八十九年六月九日以八十九年毒
    聲字第三四五二號裁定送觀察、勒戒後，認有繼續施用傾向，又經本院於八十九
    年七月十一日以八十九年度毒聲字第四○九六號裁定令入戒治處所施以強制戒治
    一年，並由臺灣臺中地方法院檢察署檢察官於八十九年六月二十三日以八十九年
    度毒偵字第四一三六號聲請簡易判決處刑，嗣於八十九年八月二十一日由本院豐
    原簡易庭判處有期徒刑五月確定，並於九十年十二月三十日執行完畢，此有臺灣
    高等法院被告全國前案紀錄表及臺灣臺中地方法院檢察署刑案資料查註紀錄表各
    一份附卷可稽，其再於九十二年十一月十九日凌晨零時左右，施用第二級毒品安
    非他命一次，不論依照修正前或修正後之毒品危害防制條例規定，被告本次犯行
    均應依法追訴其刑責且該條例第十條第一項及第二項關於施用第一級毒品及第二
    級毒品處罰之規定，於修正前、後之刑度並無變更，不生新法或舊法有利於被告
    之問題，依刑法第二條第一項前段規定，自應適用裁判時之法律即修正後之毒品
    危害防制條例論處。
三、復按安非他命係毒品危害防制條例第二條第二項第二款所定之第二級毒品，不得
    非法施用。而被告甲○○前已二次違犯同條例第十條之罪一節，又已詳如前述，
    是核被告甲○○所為，係犯毒品危害防制條例第十條第第二項之施用第二級毒品
    罪。又：
（一）被告甲○○持有第二級毒品安非他命後，進而施用，其持有之低度行為應為施
      用之高度行為所吸收，不另論以持有第二級毒品罪。
（二）被告甲○○於八十七年間因違反就業服務法案件，經本院於八十七年七月九日
      以八十七年度易字第二五七二號判處有期徒刑三月，於八十七年十一月五日入
      監執行，於八十八年二月四日執行完畢，再因施用第二級毒品案件，經臺中地
      方法院檢察署檢察官於八十九年六月二十三日以八十九年度毒偵字第四一三六
      號聲請簡易判決處刑，嗣於八十九年八月二十一日由本院豐原簡易庭判處有期
      徒刑五月確定，並於九十年十二月三十日執行完畢等情，已如前述，其受有期
      徒刑之執行完畢，五年以內再犯本件有期徒刑以上之罪，為累犯，依法加重其
      刑。
（三）爰審酌被告甲○○前於八十九年間，均因施用毒品案件，經送觀察、勒戒二次
      後，嗣於經強制戒治一次，另經本院判處有期徒刑五月確定，業已執行完畢，
      竟仍不知戒惕，再度違犯本件毒品危害防制條例第十條第二項之罪，無視於毒
      品對於自身健康之戕害及國家對於杜絕毒品犯罪之禁令；其犯罪之動機、目的
      單純；又施用毒品係自戕行為，犯罪手段平和，亦未因此而危害他人，所生損
      害非大；再考之其於犯後坦承犯行，態度良好，並參諸施用毒品者均有相當程
      度之成癮性及心理依賴，其犯罪心態與一般刑事犯罪之本質並不相同，應側重
      以適當之醫學治療及心理矯治處遇為宜，其所施用之次數為一次，且事後於本
      院審理時，已坦認罪行，足見尚知悔悟，量處如主文所示之刑，並諭知易科罰
      金之折算標準。
（四）公訴人起訴認被告甲○○於九十二年十一月某日起至同月十八日止，連續施用
      第二級毒品安非他命，因認被告甲○○此部分亦涉有連續施用第二級毒品安非
      他命之犯行部分，然此未經採尿送驗，亦查無積極事證足認被告甲○○確於此
      際有連續施用第二級毒品安非他命之行為，惟公訴意旨認此部分與前揭論罪科
      刑之施用第二級毒品罪間有連續犯之裁判上一罪之關係，爰不另為無罪之諭知
      ，併此敘明。
四、按沒收為從刑之一種，且與主刑有從屬關係。倘行為後法律有變更，而修正前與
    修正後之刑度相同；或修正後之新法有利於行為人；或僅修正從刑未修正主刑時
    ，因沒收部分不生比較新舊法問題，則主刑依從新原則後，從刑亦應適用修正後
    之法律，最高法院九十年度臺上字第一七三一號裁判可資參照。查本案被告甲○
    ○行為後，毒品危害防制條例第十八條亦經修正，並自九十三年一月九日施行，
    揆諸前揭裁判意旨，本案扣案之第二級毒品安非他命一包（毛重○．五公克），
    為違禁物，即應援引裁判時即修正後之毒品危害防制條例第十八條第一項前段之
    規定沒收銷燬之。
據上論斷，應依刑事訴訟法第二百七十三條之一第一項、第二百九十九條第一項前段
，（修正後）毒品危害防制條例第十條第二項、第二十三條第二項、第十八條第一項
前段，刑法第十一條前段、第二條第一項前段、第四十七條、第四十一條第一項前段
，罰金罰緩提高標準條例第一條前段、第二條，判決如主文。
本案經檢察官乙○○到庭執行職務
中    華    民    國      九十三      年      三      月      二十九    日
                            臺灣臺中地方法院刑事第十二庭
                                    法  官  劉  兆  菊
右正本證明與原本無異。
如不服本判決，應於送達後十日內向本院提出上訴狀（須附繕本），上訴於臺灣高等
法院臺中分院。
                                    書記官
中    華    民    國      九十三      年      三      月      二十九    日
附錄論罪科刑法條
毒品危害防制條例第十條第二項
施用第二級毒品者，處三年以下有期徒刑。
